# Susy **Echeverria-Londono,**

Consultante en recherche en santé publique et biodiversité

#### COORDONNÉES

- @ susyelo@gmail.com
- +33 6 36 01 15 45
- susyelo.github.io
- ⊠ Région parisienne, France

#### RÉSUMÉ PROFESSIONNEL

Chercheuse pluridisciplinaire avec plus de 10 ans d'expérience à l'intersection de la biodiversité, de la santé publique et des sciences de l'environnement. Experte dans la synthèse et la communication de résultats scientifiques complexes à destination des chercheurs, décideurs politiques et grand public. Compétente dans la gestion et l'organisation d'événements internationaux. Solides compétences en synthèse scientifique, visualisation de données et coordination collaborative à travers l'Europe, les Amériques et des consortiums internationaux (par ex. OMS, GAVI, NSF, VIMC).

#### COMPÉTENCES

- Direction de projets de recherche internationaux et publications scientifiques (par ex. VIMC, financés par NSF)
- Expérience dans la présentation et la rédaction de rapports pour des publics variés, incluant scientifiques, décideurs et grand public.
- Solide expérience de travail avec des équipes internationales.
- Expérience dans la coopération bilatérale et internationale (Amérique latine et Royaume-Uni).
- Grande capacité à synthétiser des données complexes en informations accessibles.
- Proactive et bien organisée, avec une forte capacité à prioriser et un bon esprit d'équipe.
- Multilingue (espagnol natif, anglais professionnel, français/italien intermédiaire).
- Outils : R, Python, Git, Excel, LaTeX, Suite Office

#### CENTRES D'INTÉRÊT

En dehors du travail, je pratique la danse, je profite de promenades régulières avec mon chien et ma famille.

### **EXPÉRIENCE PROFESSIONNELLE**

#### CONSULTANTE EN RECHERCHE (FREELANCE) Global / Télétravail

- Soutien aux institutions de politique publique dans l'évaluation du potentiel d'harmonisation et d'intégration des estimations d'impact vaccinal à travers plusieurs plateformes.
- Communication des résultats à travers des rapports destinés à des parties prenantes mondiales (VIMC, GAVI et BMGF).

#### CONSULTANTE ET ASSOCIÉE DE RECHERCHE Imperial College London, Royaume-Uni

2019-2022

2022- aujourd'hui

- Collaboration avec une équipe multidisciplinaire de chercheurs, d'experts techniques, d'organisations axées sur les politiques et de chefs de projet pour produire des rapports de recherche et d'orientation politique.
- Production de livrables robustes et pertinents pour les politiques de santé mondiale; rédaction régulière de rapports techniques pour soutenir la prise de décision fondée sur des données probantes.
- Rédaction de notes de synthèse et de rapports pour appuyer les décisions stratégiques en matière de vaccination à l'échelle mondiale.
- Collaboration avec des chercheurs colombiens pour comprendre la propagation et l'évolution initiale du SARS-CoV-2 en Colombie.

#### CHERCHEUSE POSTDOCTORAL (NSF) Kenyon College, Ohio, États-Unis

2017-2019

- Direction de recherches sur la biodiversité végétale à travers différents biomes en Amérique, intégrant des données phylogénétiques et écologiques.
- Co-développement et enseignement d'un module international "Écologie globale et biogéographie".
- Collaboration avec des chercheurs brésiliens sur l'évolution des biomes. Pls : Prof. Andrew Kerkhoff et Prof. Brian J. Enquist

# CHARGÉE DE COURS ET DÉMONSTRATRICE **2013–2017**Muséum d'Histoire Naturelle / Imperial College London, Royaume-Uni

- Coordination de la collecte et de l'analyse de données sur le terrain entre chercheurs colombiens et institutions britanniques.
- Contribution à la diplomatie scientifique de haut niveau, présentation des résultats de recherche à des personnalités comme le président colombien, des ministres et le prince Charles.

#### **FORMATION**

**DOCTORAT (PH.D.)** EN SCIENCES DE LA VIE Imperial College London, Royaume-Uni. 2013-2017

MASTER RECHERCHE (M.Res.) en Biodiversité, Informatique et Génomique avec distinction 2012–2013 Imperial College London, Royaume-Uni.

LICENCE EN BIOLOGIE (mention très bien)
Universidad Industrial de Santander, Colombie.

2004-2010

## PROJETS ET RÉALISATIONS

- Gestion de la livraison hebdomadaire de rapports destinés à l'OMS, GAVI, et BMGF, en respectant des délais stricts.
- Participation et organisation de réunions internationales de travail; coordination de jeux de données multi-pays; appui à la mise en place d'accords de coopération.
- Coordination de la collecte de données et de la communication entre chercheurs colombiens et européens pour des projets de suivi de biodiversité (ex. : PREDICTS).
- Plus de 30 articles dans des revues à comité de lecture (Lancet, Nature, eLife, Vaccine):
- Lauréat du prix "Outstanding Paper by Young Investigator" (JSE, 2022).